【裁判字號】    95,裁,191
【裁判日期】    950126
【裁判案由】    勞保
【裁判全文】
最  高  行  政  法  院  裁  定
                                     95年度裁字第00191號
上  訴  人  乙○○
被 上訴 人  勞工保險局
代  表  人  甲○
上列當事人間因勞保事件，上訴人對於中華民國93年8月13日臺
北高等行政法院93年度簡字第730號判決，提起上訴，本院裁定
如下：
    主  文
上訴駁回。
上訴審訴訟費用由上訴人負擔。
    理  由
一、對於適用簡易程序之裁判提起上訴，須經本院許可，且該許
    可以訴訟事件所涉及之法律見解具有原則性者為限，行政訴
    訟法第235條定有明文。所謂法律見解具有原則性，係指該
    事件所涉及之法律問題意義重大，而有加以闡釋之必要情形
    而言，非以其對於該訴訟當事人之勝敗有無決定性影響為斷
    ；例如對行政命令是否牴觸法律所為之判斷，或就同類事件
    高等行政法院所表示之見解相互牴觸，有由本院統一法律上
    意見或確認其意見之必要情形屬之。
二、本件上訴人以高雄市電器裝修職業工會為投保單位，參加勞
    工保險為被保險人。上訴人以其於90年6月15日工作時不慎
    致右手肘內側屈肌腱斷裂，已向被上訴人請領90年6月18日
    至91年1月25日期間共209日之職業傷害傷病補償費在案。嗣
    於91年4月15日，以同一事故傷未癒繼續申請91年2月5日至
    91年10月25日期間之傷病補償費，案經被上訴人審查，以上
    訴人所患顯非於90年6月15日工作中受傷所致，應按普通傷
    害辦理，乃以91年12月12日保給傷字第09160780910號函（
    下稱原處分）核定本次所請不予給付，另前已請領之傷病給
    付應改按普通傷害辦理，溢領之新台幣（下同）92,992元應
    退還。上訴人不服，向勞工保險監理委員會申請審議，經該
    會於92年4月4日以92保監審字第0198號審定書審定申請審議
    駁回後，上訴人仍不服循序提起行政訴訟，經原審駁回其訴
    ，上訴人猶未甘服，提起上訴，略以：原判決未命被上訴人
    就上訴人之肌腱斷裂係因網球肘或舊傷所引起之主張負舉証
    責任，且對上訴人所主張即便是網球肘，亦屬職業傷害之有
    利証據，未加以審酌，該判決即有不適用法則及判決理由矛
    盾之違背法令，此部分均屬具有原則性之法律見解錯誤云云
    。經核上訴論旨係就原審取捨證據、認定事實之職權行使，
    指摘其為不當，且該部分亦非涉及法律見解具有原則性，而
    需由本院加以闡釋之必要，上訴人提起上訴，不合前揭規定
    ，不應許可，其上訴難謂合法，應予駁回。
三、依行政訴訟法第249條第1項前段、第104條、民事訴訟法第
    95條、第78條，裁定如主文。
中    華    民    國    95    年    1     月    26    日
                  第四庭審判長法  官  趙  永  康
                              法  官  鄭  淑  貞
                              法  官  侯  東  昇
                              法  官  黃  淑  玲
                              法  官  林  文  舟
以  上  正  本  證  明  與  原  本  無  異
中    華    民    國    95    年    1     月    26    日
                              書記官  王  福  瀛


司法院資訊處製作；財團法人民間司法改革基金會備份。
